臺灣南投地方法院民事簡易裁定
111年度投簡字第404號
原      告  台灣電力股份有限公司南投區營業處

法定代理人  張文在  
訴訟代理人  陳溶己  
            施錦桐  
            陳政宏  
被      告  劉嬡蓁  


            石萬森  
上列當事人間請求給付電費之訴事件，本院裁定如下：
    主  文
原告追加之訴駁回。
追加之訴訴訟費用由原告負擔。
    理    由
一、當事人不得就已起訴之事件，於訴訟繫屬中，更行起訴（民
    事訴訟法253條），此即禁止重複起訴之原則。而所謂重複
    起訴之情形為：(一)前訴在訴訟繫屬中。(二)前後兩訴之當
    事人相同。(三)前後兩訴之訴訟標的相同。(四)前後兩訴所
    求判決之內容相同或正相反對或可以代用，如前訴就某請求
    求為給付判決，而後訴就該請求求為積極或消極之確認判決
    即屬之。其起訴違反上開規定者，依據民事訴訟法第249條
    第1項第7款規定，法院應以裁定予以駁回。前開規定於簡易
    訴訟程序準用之（民事訴訟法第436條第2項）。又訴之追加
    ，係原告於起訴後提起新訴以合併於原訴，自必待該追加之
    訴為合法，法院始得依訴之合併規定，予以審判。故原告起
    訴後，如為合併於原訴，所為訴之追加不合法時，法院固應
    以裁定駁回該追加之訴；但關於原合法起訴部分，並不因此
    而受影響（最高法院96年度台抗字第131號裁定意旨參照）
    。
二、本件原告於民國111年9月20日具狀追加請求被告給付電費新
    臺幣（下同）7萬2,902元（用電地址：南投集集鎮文心街33
    6號1樓），並追加聲明：㈣被告石萬森應給付原告7萬2,902
    元，及自起訴狀繕本送達翌日起至清償日止，按週年利率5%
    計算之利息。㈤被告劉嬡蓁應給付原告7萬2,902元，及自起
    訴狀繕本送達翌日起至清償日止，按週年利率5%計算之利息
    。㈥第4項及第5項所命給付，如其中一人已履行給付時，另
    一被告於該付範圍內，免給付義務。惟原告前已於111年4月
    28日針對同一原因事實，對同一被告起訴請求，經本院以11
    1年度投小字第367號審理在案，現仍訴訟繫屬中，有本院電
    話紀錄、索引卡查詢可參，並經本院職權調取前開卷宗核閱
    屬實。是原告前後主張之被告同一，原因事實相同，其為訴
    訟標的之法律關係亦相同，即為同一事件，而應受上開重複
    起訴禁止原則之拘束，是原告追加之訴係前案訴訟繫屬中更
    行提起本件訴訟，依前揭規定，自應認為不合法，應予駁回
    。
三、依民事訴訟法第249條第1項第7款、第95條、第78條，裁定
    如主文。
中　　華　　民　　國　　111 　年　　10　　月　　11　　日
                  南投簡易庭  法  官  鄭煜霖
以上為正本係照原本作成。
如不服本裁定應於送達後10日內向本院提出抗告狀，並繳納抗告
費新臺幣1000元。
中　　華　　民　　國　　111 　年　　10　　月　　11　　日
      　　　　　　　　　　　　書記官  洪妍汝